臺灣臺北地方法院刑事判決
111年度簡上字第72號
上  訴  人 
即  被  告  許筱微


選任辯護人  柯凱洋律師
上  訴  人 
即  被  告  蘇郁凱


上列上訴人即被告因恐嚇案件，不服本院111年度簡字第388號中
華民國111年3月15日第一審刑事簡易判決（起訴案號：109年度
偵字第27603號），提起上訴，本院管轄之第二審合議庭判決如
下：
    主    文
上訴駁回。
    犯罪事實
一、丙○○委託甲○○裝修位於臺北市○○區○○路000巷00號3樓之2之
    房屋，因施工不符期待，即找其男友戊○○及友人王翊鈞（涉
    犯共同恐嚇部分，經本院111年度簡字第388號判決確定）協
    助一同向甲○○要求工程款項之損害賠償，丙○○、戊○○、王翊
    鈞即於民國108年9月27日22時許，由丙○○以談判工程事宜為
    由邀約甲○○至咖啡館，嗣一行人至新北市○○區○○路00號東北
    燒烤店用餐；席間丙○○指控甲○○曾對其為猥褻行為，甲○○否
    認，復無意願就工程款項或猥褻行為賠償丙○○等人。丙○○、
    戊○○及王翊鈞即共同基於恐嚇危害安全之犯意，由王翊鈞當
    場向甲○○恫稱要將甲○○的相片影印張貼於網路及甲○○居住之
    社區，並掌摑甲○○之臉頰，丙○○及戊○○則稱要甲○○拿出錢來
    等語，而共同以此加害生命、身體及名譽之方式恐嚇甲○○，
    使甲○○因此心生畏懼，而生危害於甲○○之安全。
二、案經甲○○訴由臺北市政府警察局信義分局報告臺灣臺北地方
    檢察署檢察官偵查起訴。
    理    由
一、證據能力方面
　㈠按被告以外之人於審判外之言詞或書面陳述，除法律有規定
    者外，不得作為證據；又被告以外之人於檢察事務官、司法
    警察官或司法警察調查中所為之陳述，與審判中不符時，其
    先前之陳述具有較可信之特別情況，且為證明犯罪事實存否
    所必要者，得為證據，刑事訴訟法第159 條第1 項、第159
    條之2 分別定有明文。本件被告二人否認證人乙○○於警詢時
    陳述之證據能力，而證人乙○○於本院審理時已到庭具結證述
    ，其於審判中之證述與警詢時之陳述並無不符之情形，當逕
    以其審判時之證述為據，故其警詢陳述並無較可信之特別情
    況，應無證據能力。　
　㈡其他本件認定犯罪事實所引用之證據，皆無證據證明係公務
    員違背法定程序所取得，又檢察官、被告2人及辯護人於本
    院審理中不爭執證據能力，復經審酌該等證據製作時之情況
    ，尚無顯不可信與不得作為證據之情形，亦無違法不當與證
    明力明顯過低之瑕疵，且與待證事實具有關聯性，以之作為
    證據應屬適當，依刑事訴訟法第158條之4反面解釋及第159
    條之5規定，認均有證據能力。
  ㈢至被告丙○○之選任辯護人雖爭執告訴人甲○○所提出之錄音譯
    文之證據能力，惟原審已於111年1月4日勘驗上開錄音內容
    ，並作成勘驗筆錄，本院並未引用其他未經勘驗部分之譯文
    作為認定被告二人有罪之證據，爰不贅論其證據能力。
二、認定犯罪事實所憑證據及理由
  ㈠訊據被告二人於本院審理中就上開犯罪事實坦承不諱（見本
    院簡上字卷第217頁），且經證人即告訴人甲○○、證人乙○○
    於本院審理中證述明確（見本院簡上字卷第155至200頁），
    並有工程承攬合約書暨附件資料、原審勘驗筆錄（見他卷15
    至29頁；原審易字卷第137至142頁）等在卷可稽，足認被告
    二人之任意性自白與事實相符。
  ㈡被告二人原上訴意旨辯稱同案被告王翊鈞所為掌摑告訴人及
    恐嚇言詞，被告二人並無預見，亦無犯意聯絡云云。惟查：
　1.按刑法第305 條之恐嚇罪，所稱以加害生命、身體、自由、
    名譽、財產之事，恐嚇他人者，係指以使人生畏怖心為目的
    ，而將加惡害之旨通知於被害人而言，且恐嚇係僅以通知加
    害之事使人恐佈為已足，不以行為人真有加害之意或付諸行
    動為必要。又該言語或舉動是否足以使他人生畏怖心，應依
    社會一般觀念衡量之，如行為人之言語、舉動，依社會一般
    觀念，均認係惡害之通知，而足以使人生畏怖心時，即屬之
    。又按共同正犯之成立，祇須具有犯意之聯絡，行為之分擔
    ，既不問犯罪動機起於何人，亦不必每一階段犯行，均經參
    與。共同實行犯罪行為之人，在合同意思範圍以內，各自分
    擔犯罪行為之一部，相互利用他人之行為，以達其犯罪之目
    的者，即應對於全部所發生之結果，共同負責（最高法院98
     年度台上字第713號裁判意旨參照）；倘犯罪結果係因共同
    正犯之合同行為所致者，無論出於何人所加，在共同正犯間
    均應同負全部之責，並無分別何部分為孰人下手之必要。
　2.關於當天經過，原審業已勘驗告訴人提供之錄音檔案，勘驗
    結果如下：
　⑴勘驗標的檔案名稱：告證2-恐嚇錄音
　　發生時間：108年9月27日22時許。
    地點：新北市○○區○○路00號之東北燒烤店。
王翊鈞：因為有些截圖都有在啦。 乙○○：有啊，這都證據啊這都證據啊。 王翊鈞：可是，現在你先聽我講，小何我跟你講，今天如果假設我從明天開始我就把他的大頭照，齁，跟那個啦，截圖證據全部列印，齁，叫年輕人的年輕人，他們都有帶年輕人，叫年輕人的年輕人去你的社區，印一百張每一戶都貼，看你以後要不要做人，爆料公社，爆料公社那裡貼，你要不要做人，你再不承認嘛，不能這樣子啦，大家十幾年的朋友，我可以搞得你身敗名裂嘛，甚至他媽幹你娘我叫年輕人他媽的修理你啦，傷害而已啦。 乙○○：你就是委託這個王老闆？ 王翊鈞：沒有啦，小黑小黑。 乙○○：就是我覺得0K啦，他也是滿懂明事理的人，他是明事理的。 丙○○：對啊，我找個明事理的人對不對，吵得有理喔。 乙○○：對對對。 丙○○：那就沒有道理… 乙○○：我們都是啦，我們都是啦。 丙○○：我也可以接受啦。 乙○○：對，那今天因為工程的事情衍生到這遭，我真的嚇一跳。 丙○○：我跟你講，沒有沒有沒有，這是我工程簽下幾個禮拜後出現的…那我問你不覺得很奇怪嗎？我問你不覺得很奇怪，你今天來…我是一個女人，我就覺得一個很大的問號，我找他那麼單純，就是為了這種事情，沒有別的事情，我要請那麼多人出來幫我喬…我把這個人當朋友，我爸當初叫我不要給他做，我覺得是朋友，叫我不要給他做，我要不要做人，不管我要給他做。中間讓我不舒服就算了，當著我男朋友面，第一次要抓狂，沒關係我男朋友不會生氣就算了…我這一巴掌沒下去不代表我可以算了，我是忍，忍在哪？因為我把他當朋友，出國那件事情當著我跟男朋友的面前這樣講話，我已經直接講了，他很不爽他說我沒有告訴他…我房子堅持要給他做，一個禮拜後發生這種事情讓我整個爆炸，在我房間…半夜耶… 戊○○：我後面找我朋友來，我們就現場看，你來含扣沒有關係啦，我松山大安都有人啦，我不怕你… 乙○○：你們有理就站得住。 
  ⑵勘驗標的檔案名稱：告證2-恐嚇錄音（含打巴掌聲音）
戊○○：我跟你吵工程你不給嘛。 王翊鈞：好，我們不要講工程了。 戊○○：對，現在這條丟臉的事情你他媽全部推到酒上面 丙○○：吵工程沒關係。 甲○○：我不是要推。 王翊鈞：所以你不承認？那不承認的話去告法院，檢察官會調你們倆的通聯，調出來，那你也不用做人了，我叫年輕人每天到你社區都貼，你都不用做人了，懂嗎？（小聲咚一聲）懂不懂？怎樣，不高興喔？ 
　⑶勘驗標的檔案名稱：告證5錄音
丙○○：反正現在已經這樣了，這些人都是要錢的，我們很明顯的，我們出來就是一定要錢的，你就看要多少錢，我覺得喊一喊就算了。 甲○○：那一天的狀況，是我狀況外，然後我也是神智不清的狀況外，如果今天真的調查出來是我有問題的話，我相信這些紀錄去調一定都調的出來 丙○○：你說你有問題甚麼，測謊沒過，你現在要玩測謊嘛。 甲○○：不是玩測謊。 丙○○：你要走測謊OKAY啊 甲○○：因為這是一個問號 丙○○：一個問號沒關係啊那我們就走測謊嘛，你就是沒有，你要跟我承認，那你現在，好，不覺得就是要跟我道歉或是怎麼回事，你要經過測謊OKAY啊，那我們就測謊。 戊○○：今天吵裝潢你不給嘛，對不對，我跟你吵裝潢你不給，這條跟你要你也不要是不是，你不要什麼都裝做酒啦。 丙○○：然後抽啦，忘記啦。 戊○○：大家就算喝醉啦，我也不會這樣對人家啦，為什麼你會？你跟我解釋一下啦。 丙○○：你為什麼會對我這樣做真的不懂。 戊○○：不是你跟我們講過會酒後亂性，你就可以這樣對我馬子這樣子，你當她什麼，你當我什麼。 丙○○：當著我們倆的面然後說什麼夢到跟我打砲，我男朋友剛剛吐你，他超生氣的，我們倆就算了，簽約一個禮拜後發生這種事情就算了，我們裝潢搞成這樣子你現在跟我算了。 
　（原審易字卷第137至140頁）
　　是於同案被告王翊鈞對告訴人宣稱要去告訴人居住之社區及
    「爆料公社」張貼告訴人照片，弄得告訴人「身敗名裂」，
    復又掌摑告訴人之後，被告二人非但毫無出言阻止同案被告
    王翊鈞之言詞，更進一步與告訴人要求要賠償，被告戊○○又
    接著稱「我後面找我朋友來」、「我松山大安都有人啦」，
    以上開言語壓迫告訴人，顯然其等與同案被告王翊鈞確就恐
    嚇告訴人之行為有犯意聯絡及行為分擔，被告二人所辯已非
    可採。
　3.又被告丙○○於原審中稱：「有沒有打一巴掌我沒有看到，但
    是我有聽到李旻詳叫出一聲聲音，是一種語助詞的聲音。當
    時一開始我與李旻詳在門口講話，只有我們兩個，被告王翊
    鈞就出來門口，被告戊○○就把我拉開，所以我沒有看到打的
    畫面」等語（原審易字卷第65頁），被告戊○○於原審中稱：
    「我沒有看到被告王翊鈞打李旻詳，也沒有印象被告丙○○跟
    李旻詳要錢」等語（原審易字卷第66頁），是被告二人於原
    審均不承認自己當時有見到告訴人遭同案被告王翊鈞掌摑。
    惟據原審前揭勘驗結果，告訴人遭同案被告王翊鈞打巴掌之
    前，被告戊○○對告訴人稱「我跟你吵工程你不給嘛」、同案
    被告王翊鈞稱「好，我們不要講工程了。」、被告丙○○稱「
    吵工程沒關係。」等語，緊接著同案被告王翊鈞於談話過程
    中，出手掌摑告訴人，被告二人既在場一起談論，自當有目
    擊告訴人遭掌摑之情形，始符常情。而被告二人於本院審理
    中復稱：有看到告訴人被打等語（見本院簡上字卷第211至2
    12頁），顯見其二人於原審所為陳述與事實不符，益徵被告
    二人對於本案經過有避重就輕之嫌。
　4.另訊據證人即告訴人甲○○於本院審理時證稱：「（在東北燒
    烤店內，你認為他們恐嚇你是為什麼？當下你有何感受？）
    當下我很怕，心生恐懼，因為他們人多，談論時又一直跟我
    說，若我不對此做出賠償，他們要到我的社區大樓張貼我的
    大頭照，還要到爆料公社爆料我一些不恥的行為，然後也有
    跟乙○○要求，叫他趕快跟我談好，賠給他們，事情就可以解
    決之類的。」、「（你方稱從85度C 離開時，工程款部分已
    經因為你道歉解決，雙方各自負擔自己的損失，為何在東北
    燒烤店，丙○○、戊○○還要跟你要裝潢這筆錢？）在東北燒烤
    店時其實都沒講什麼工程，是我們在外面討論，就如前述王
    翊鈞要打我巴掌那時，他有跟戊○○說現在不要講工程，現在
    要講視訊猥褻這塊的事來跟我談。」、「（在本件案發前，
    王翊鈞以LINE約你於108 年9 月27日出來談事情，是要約你
    談房屋裝潢糾紛嗎？）是，要跟我談之前，他有先到我板橋
    住處張貼一張紙條，紙條上說他是丙○○的哥哥，有事找我出
    來談，並留下電話，當天我女友也在家，被他的敲門聲嚇到
    ，所以她有點怕而不敢開門。」、「（〈提示工程承攬合約〉
    這份是不是你跟丙○○簽的工程承攬合約？）是。」、「（第
    17頁約定總價款是89萬，丙○○有無付完錢？）一開始談的金
    額是這樣，只有第七條第一項丙○○有付款，並有匯款紀錄，
    但因為當時做到水電部分，丙○○覺得我工程上有很多瑕疵，
    就跟我說後續工程不讓我幫她繼續施作，所以我只施作到拆
    除、泥作、水電部分，後續還有木工、油漆、冷氣部份都沒
    做。」、「（本件是108 年9 月27日，你們簽約是107 年11
    月23日，你大約做到何時為止？）做到水電都完成。我們施
    工工期是2 個月，所以應該是到1月23日前要完工，雖然所
    有工程，後面木工、油漆等被取消合作外，拆除、泥作、水
    電部分工程我也在1 月23日之前完成。」、「（戊○○說『我
    給你選啦！你要嘛拿出來，那要嘛！這邊弄完後面還有她一
    定會跟她爸講，我松山大安那邊的朋友一定會講』，這是在
    表達何事？）這部分戊○○的意思是要嘛我把工程修繕的賠償
    金給他，要嘛就是視訊猥褻的部分給他，如果這邊解決之後
    ，他說他會再跟丙○○她爸講，還有他松山大安那邊的朋友講
    ，我不清楚戊○○會跟他們講什麼。」、「（接下來丙○○『我
    一定跟我爸講，我跟我爸講就是那個更嚴重了超級丟臉，小
    黑來蘆洲7 年了我爸在蘆洲30幾年』，他們這樣講是什麼意
    思？）這是他們講的，但我不清楚王翊鈞跟丙○○爸爸在蘆洲
    多久。」、「（意思是他們在地已經混了這麼久嗎？）對，
    而且當天去85度C 跟燒烤店，都是他們提要在蘆洲這邊。」
    、「（接下來戊○○『你也有在走跳嘛！你也知道他們講的是
    誰，絕對不是在說說的，我們最近這幾天才跟人家在這邊拜
    會過了，絕對不是在跟你說說的』，這邊是講什麼事？）就
    就是剛剛我在回答辯護人時，就是戊○○有說在我們來談之前
    ，他們這幾天就是跟當地的人都有照會過，要談這些事。」
    等語（見本院簡上字卷第157至180頁）；另證人乙○○於本院
    審理時證稱：「（當天在東北燒烤店講話時，氣氛如何？）
    裡面比如有十人，大概只有我跟甲○○兩人，其他都是他們的
    人，一直在攻擊甲○○的缺點，包含避不見面、猥褻等，『王
    小黑』一直想要讓甲○○當下道歉，可是甲○○從頭到尾都不想
    道歉，我能感受到甲○○就是不想講，因為他知道這是圈套，
    當你道歉就代表你承認了，所以他就一直堅持要甲○○向丙○○
    道歉，但甲○○不要，因為道歉就代表你承認了，所以我們當
    時堅持不要，就很僵的在那邊，然後『王小黑』就一直打電話
    叫朋友，又call兩個小朋友來。」、「今天我跟你談一些家
    裡的事，我叫竹聯幫的坐在旁邊，你覺得這是單純談事情嗎
    ，不對吧，我們兩個的事我們兩個談啊，找竹聯幫的來幹嘛
    ，那我找太陽會的來，這樣對嗎，不對吧，現在是要幫派大
    火拼嗎，那大家講好看約哪裡啊，怎麼會變成你把人騙去，
    你約了一桌人在等我們呢，這樣根本不是談事情，這就是個
    局，我找你來跟我談車禍，結果我全部找天道盟、黑社會來
    ，你覺得這是談事情嗎。」、「（案發當天在蘆洲燒烤店，
    你有無跟王翊鈞說『如果要打架我也奉陪』？）對，因為甲○○
    已經被打一巴掌，每個進來都想要打甲○○，我說那現在要打
    架也OK，確實我講的，因為我們兩個坐在最裡面，他們都站
    起來的，我說現在要打架當然OK。」、「（你在案發當天整
    個過程中，你自己是沒有覺得被恐嚇？）我就是覺得被恐嚇
    才會捍衛自己。我覺得是恐嚇，因為他們已經準備拿酒瓶、
    人都在叫囂，想打就來吧。」、「（所謂不知名小弟就是你
    前述隔壁桌有別的小弟？）不是隔壁桌，是我們這一桌。」
    、「（就是跟『王小黑』一起來的？）對，他一直call，後面
    陸續都還有人來。」等語（見本院簡上字卷第191至200頁）
    。是證人即告訴人甲○○之證述與證人乙○○所證述內容大致相
    符，且與經原審勘驗之現場錄音內容無違；又其等就關於被
    告二人有無當場挑唆同案被告王翊鈞掌摑告訴人一情，均證
    稱並無聽到，顯見其等確係客觀描述當時狀況，並無刻意誇
    大渲染之詞，更徵其等所為證述堪以採信。據告訴人上開證
    述，原本被告丙○○與其之間有締結工程合約，後因被告丙○○
    不滿意，沒有將款項付清，當天原係要談工程之事宜，但在
    一行人移動至燒烤店時，就變成在談被告丙○○指控遭告訴人
    猥褻之事，嗣同案被告王翊鈞、被告二人與告訴人至店外，
    同案被告王翊鈞掌摑告訴人，其後被告二人絲毫沒有阻擋或
    苛責同案被告王翊鈞之舉動，被告戊○○復稱自己有「松山大
    安的朋友」，被告丙○○稱「小黑來蘆洲7 年了我爸在蘆洲30
    幾年」等語，互核參照證人乙○○證稱當天除被告二人及同案
    被告之外，另有其他「不知名小弟」，同桌之同案被告王翊
    鈞亦自陳具有黑道背景，甚至直接動手行兇，堪認被告二人
    所謂「認識的人」，綜合當天氛圍及談話脈絡自係指地方角
    頭或道上人物，則被告二人顯然乘同案被告王翊鈞掌摑告訴
    人、宣稱要去張貼告訴人照片，造成告訴人心理壓力等情，
    而以言語壓迫告訴人。
　5.而同案被告王翊鈞於偵查及原審時，業已明確供陳本案之起
    因係聽聞被告丙○○遭告訴人以視訊做不雅動作猥褻，當天是
    受被告丙○○、戊○○之託，到場與告訴人談工程款及不雅動作
    的事情等語（見偵卷第60頁；原審易字卷第117頁），核與
    被告二人供述情節相符（原審易字卷第65頁）。是同案被告
    王翊鈞乃受被告丙○○及戊○○之託，一同於起訴書所載之時間
    、地點與告訴人商討關於工程款及被告丙○○認為其遭猥褻之
    情事。被告丙○○、戊○○對於被告王翊鈞當天有對告訴人恐嚇
    等行為，自均無推諉「未預見」或「無犯意聯絡」之餘地。
    況且同案被告王翊鈞與被告二人一起到場，其掌摑告訴人之
    時，被告二人均在場，被告二人非但未出言阻止、苛責同案
    被告王翊鈞，尚繼續口出上開話語，再觀諸被告二人之前開
    言語，綜合當天情狀，衡諸一般社會大眾對於該舉止之理解
    及感受，客觀上確實足以造成告訴人之恐懼不安，告訴人於
    本院審理時亦明確證稱「因為他們人很多，王翊鈞的朋友在
    旁邊，給人的感覺也都是可能有在混那類的，所以當下我跟
    乙○○都覺得可能會有什麼事發生，造成我們心生恐懼。」等
    語（見本院簡上字卷第182頁）。則被告二人所為，係與同
    案被告王翊鈞共同為恐嚇之行為無訛。
　㈢被告丙○○及辯護人固聲請傳喚證人丁○○到庭，欲證明當天狀
    況（見本院簡上字卷第201頁）。惟被告二人恐嚇之事證已
    臻明確無再調查之必要，縱經傳喚丁○○到院亦無解於被告二
    人上揭犯行，爰駁回此部分調查證據之聲請。
  ㈣綜上所述，本案事證明確，被告二人上開共同恐嚇犯行，堪
    以認定，應予依法論科。
三、論罪科刑
　㈠被告二人行為後，刑法第305條於108年12月25日由總統以華
    總一義字第10800140641號令修正公布，由「以加害生命、
    身體、自由、名譽、財產之事，恐嚇他人致生危害於安全者
    ，處二年以下有期徒刑、拘役或三百元以下罰金。」【前開
    修正前條文之罰金刑部分，依刑法施行法第1條之1，單位為
    新臺幣（下同），且數額提高為30倍】修正為「以加害生命
    、身體、自由、名譽、財產之事恐嚇他人，致生危害於安全
    者，處2年以下有期徒刑、拘役或九千元以下罰金。」但此
    一修正，係因本罪於72年6月26日後並未修正，故本次依刑
    法施行法第1條之1第2項本文規定將罰金數額修正提高30倍
    ，以增加法律明確性，並使刑法分則各罪罰金數額具內在邏
    輯一致性。是無論修正前後，本罪均為處新臺幣9000元以下
    罰金，並無實質上之變更，茲逕行適用修正後之現行規定。
　㈡核被告二人所為，係犯刑法第305條之恐嚇危害安全罪。其等
    與同案被告王翊鈞就本案犯行，有犯意聯絡及行為分擔，應
    論以共同正犯。公訴意旨原雖認被告二人均係犯刑法第346
    條第1項、第3項恐嚇取財未遂罪，惟被告丙○○與告訴人間存
    有裝潢工程費用爭議，而委由被告戊○○及同案被告王翊鈞催
    討債務，尚難認其等有不法所有之意圖。是依前開說明，被
    告二人所為顯與恐嚇取財罪之構成要件不符，公訴意旨容有
    未洽，惟二者間基本社會事實同一，且經原審公訴檢察官當
    庭變更起訴法條，並經原審及本院當庭告知刑法第305條之
    罪名，故無礙被告防禦權之行使，本院自無庸再行變更起訴
    法條。
四、維持原審判決之理由
　　原審認被告二人上開犯行，事證明確，適用刑法第305條、
    第41條第1項前段等規定，並審酌被告二人僅因工程糾紛，
    不思以正當程序處理，竟以加害告訴人身體、名譽之事，恐
    嚇危害告訴人之安全，顯然嚴重缺乏法治觀念，兼衡其等對
    告訴人身心靈之犯罪所生危害，及分別審酌其等之犯罪手段
    ，及其等智識程度及家庭經濟狀況，復審酌其等犯後終能坦
    承犯行，態度尚可，然僅同案被告王翊鈞業與告訴人達成調
    解，且依約賠償告訴人完畢，被告二人則未與告訴人和解，
    獲得告訴人之諒解等一切情狀，分別各量處被告二人拘役55
    日，如易科罰金，以新臺幣1,000元折算1日。核其認事用法
    均無違誤，量刑亦稱妥適。被告二人上訴意旨先否認犯罪，
    指摘原審判決不當，復於審理時始坦承犯行，惟稱其等應量
    處較同案被告王翊鈞較輕之刑度云云，然原審已經審酌同案
    被告王翊鈞於原審即與告訴人達成調解之情，且同案被告王
    翊鈞之所以到場乃係受被告二人之託，其等與同案被告王翊
    鈞一同恐嚇他人之行為，行徑囂張，不僅已侵害告訴人之權
    益，更嚴重影響社會治安，於上訴審審理期間更先不顧本案
    業經原審勘驗錄音在卷，事證明確之情形下，仍飾詞狡辯，
    至審理程序最末始坦承犯行，可見其非真正反省己身之過，
    為避免再犯，自不宜改判較輕之刑度，甚或給予被告二人緩
    刑之宣告。綜上，被告二人之上訴應予駁回。
據上論斷，應依刑事訴訟法第455條之1第1項、第3項、第368條
，判決如主文。　　
中　　華　　民　　國　　111 　年　　9 　　月　　8 　　日
                  刑事第四庭  審判長法　官  陳柏宇
　　　　　　　　　　　　　　　　　　法  官  吳明蒼 
　　　　　　　　　　　　　　　　　　法  官  許芳瑜
上正本證明與原本無異。
不得上訴。
　　　　　　　　　　　　　　　　　　書記官　呂欣穎
中　　華　　民　　國　　111 　年　　9 　　月　　8 　　日